臺灣桃園地方法院刑事判決　　　　　　 96年度簡上字第497號
上　訴　人
即　被　告　乙○○
上列上訴人因竊盜案件，不服本院96年度壢簡字第1712號中華民
國96年8 月21日第一審判決（聲請簡易判決處刑案號：96年度速
偵字第244 號），提起上訴，本院管轄之第二審合議庭判決如下
：
    主  文
上訴駁回。
緩刑貳年。
    事  實
一、乙○○意圖為自己不法之所有，於民國94年4 月間某日，在
    桃園縣平鎮市○○路219 巷旁空地，持其所有客觀上足以為
    危害人身安全而得作為兇器使用之扳手1 支，拆卸竊取車牌
    號碼為KA—4589號自用小客車車牌2 面，並將竊得之前述車
    牌懸掛在其所有引擎號碼為4G63Y015917 號自用小貨車上。
    嗣於96年8 月2 日上午8 時15分許，在同上市○○路南勢2
    段313 巷17弄47號前，為警在上址當場查獲，始悉上情。
二、案經桃園縣政府警察局平鎮分局報請臺灣桃園地方法院檢察
    署檢察官偵查後聲請簡易判決處刑。
    理  由
壹、程序部分：
一、按被告以外之人於審判外之言詞或書面陳述，除法律有規定
    者外，不得作為證據，刑事訴訟法第159 條第1 項固定有明
    文。然被告以外之人於偵查中向檢察官所為之陳述，除顯有
    不可信之情況外，得為證據；被告以外之人於審判外之陳述
    ，雖不符同法第159 條之1 至之4 之規定，而經當事人於審
    判程序同意作為證據，法院審酌該言詞陳述或書面陳述作成
    時之情況，認為適當者，亦得為證據；又當事人、代理人或
    辯護人於法院調查證據時，知有第159 條第1 項不得為證據
    之情形，而未於言詞辯論終結前聲明異議者，視為有前項之
    同意，同法第159 條之1 第2 項、第159 條之5 亦分別定有
    明文。而刑事訴訟法第159 條之5 的立法意旨在於傳聞證據
    未經當事人之反對詰問予以核實，原則上先予排除。惟若當
    事人已放棄反對詰問權，於審判程序中表明同意該等傳聞證
    據可作為證據；或於言詞辯論終結前未聲明異議，基於尊重
    當事人對傳聞證據之處分權，及證據資料愈豐富，愈有助於
    真實發見之理念，上開傳聞證據亦均得資為證據。經查：關
    於證人甲○於警詢中之陳述，係屬被告以外之人於審判外之
    言詞陳述，依刑事訴訟法第159 條之規定，屬於傳聞證據而
    不具證據能力，然被告於本院審理終結前，並未表示不同意
    作為本案證據使用，是以其警詢之供述有證據能力。
貳、實體部分：
一、上開犯罪事實，業據被告乙○○於警詢、偵查及審理中坦承
    不諱，核與被害人甲○於警詢中之指訴情形相符，並有贓物
    認領保管單1 紙、車籍查詢基本資料詳細畫面2 紙及照片4
    張附卷可佐，足認被告自白與事實相符，本件事證明確，被
    告犯行已堪認定，應依法論科。
二、新舊法之比較適用：
    刑法及刑法施行法部分條文業經修正公布，並均於95年7 月
    1 日施行。修正後刑法第2 條第1 項之規定，係規範行為後
    法律變更所生新舊法律比較適用之準據法，於修正後刑法施
    行後，應適用修正後刑法第2 條第1 項規定之從舊從輕之原
    則為比較；修正後刑法第2 條第2 項，則為同條第1 項之特
    別規定，於修正後刑法施行後，關於非拘束人身自由之保安
    處分，應依修正後刑法第2 條第2 項之規定，適用裁判時之
    法律。又修正後刑法第35條，乃刑之重輕之法定次序與標準
    ，應適用裁判時之修正後刑法第35條之規定。修正後刑法第
    2 條第1 項係採從舊從輕原則，適用最有利於行為人之法律
    。既曰法律，自較刑之範圍為廣；除法律有特別規定者（如
    修正後刑法第2 條第2 項非拘束人身自由之保安處分適用裁
    判時法，又如修正後刑法施行法第3 條之1 第3 項、第6 條
    之1 、第9 條之3 規定之情形），應依其規定；或事關執行
    之緩刑之宣告，或犯罪在刑法修正施行前，自首在刑法施行
    後之自首部分，或程序之規定（程序從新，如刑法第40條沒
    收宣告之程序規定），應適用裁判時之修正後刑法之規定外
    ；依修正後刑法第2 條第1 項比較時，應就罪刑有關之共犯
    、未遂犯、連續犯、牽連犯、結合犯，以及累犯加重，自首
    減輕暨其他法定加減原因（如身分加減）與加減例等一切情
    形，綜其全部之結果而為比較後，整個之適用，不能割裂而
    分別適用有利益之條文。關於易科罰金之折算標準、易服勞
    役之折算標準及期限、罰金與死刑是否併予執行、多數有期
    徒刑定應執行之刑時之最高刑期之限制等之修正，事涉行為
    人易刑折算標準金額之多寡與期限之長短及定執行刑時能否
    就罰金刑併予執行或有期徒刑定應執行之刑時最高度之限制
    ，亦均屬修正後刑法第2 條第1 項所應比較適用之法律之範
    圍。拘束人身自由之保安處分，並非屬修正後刑法第2 條第
    2 項規定應適用裁判時法之範圍，除有特別規定者外，亦屬
    應依修正後刑法第2 條第1 項比較適用之法律；從刑附屬於
    主刑，除法律有特別規定者外，依主刑所適用之法律（以上
    參考最高法院95年05月23日刑事庭第08次會議決議及最高法
    院24年上字第4634號、24年上字第5292號、27年上字第2615
    號判例）。茲首就與本案有關且於為刑之宣告前須先行及連
    帶確定應如何適用之法律修正情形列述如下：
  (一)被告行為後，刑法第41條已修正，就易科罰金之折算標準部
    分，由修正前刑法第41條第1 項前段規定（得以銀元1 元以
    上3 元以下折算1 日），並依修正前罰金罰鍰提高標準條例
    第2 條規定提高1 百倍為銀元1 百元以上3 百元以下（即新
    台幣3 百元以上9 百元以下）折算1 日，修正後刑法第41條
    第1 項前段則修正為得以新台幣1 千元、2 千元或3 千元折
    算1 日（裁判時罰金罰鍰提高標準條例第2 條並已刪除）；
    比較行為時，以行為時法有利於被告，自應依修正後刑法第
    2 條第1 項前段之規定，適用行為時法，並依修正前刑法第
    41條第1 項前段、修正前罰金罰鍰提高標準條例第2 條規定
    ，諭知易科罰金之折算標準。
  (二)準此，經綜合適用修正前、後之罪、刑相關規定予以比較，
    修正後之規定顯非較修正前之規定對被告有利，因之，依現
    行即修正後刑法第2 條第1 項前段規定，此部分自應整體適
    用修正前刑法之有關規定，合先敘明。
二、按被告於行竊時所攜帶之扳手1 支，屬金屬製材質，如持以
    攻擊人身，客觀上均足以對人之生命、身體、安全構成威脅
    ，具有相當危險性，屬兇器至明。核被告所為，係犯刑法第
    321 條第1 項第3 款之加重竊盜罪。末查被告犯罪後，中華
    民國九十六年罪犯減刑條例業已制定，經總統於96年7 月4
    日公布，並自同年月16日起生效施行，核本件被告之犯罪時
    間、罪名等項，均合於該條例所定之減刑條件，爰依該條例
    第2 條第1 項第3 款規定減其宣告刑二分之一，併諭知易科
    罰金之折算標準。原審基此認定，援引刑法第321 條第1 項
    第3 款、修正前刑法第41條第1 項前段、修正前罰金罰鍰提
    高標準條例第2 條，中華民國九十六年罪犯減刑條例第2 條
    第1 項第3 款、第7 條、第9 條等規定，逕以簡易判決判處
    被告有期徒刑3 月，如易科罰金，以銀元300 元折算1 日，
    又被告竊盜所用之扳手1 支，未經扣案，且案發距今已有2
    年餘，並無法證明現是否尚存在，為免將來執行之困難，不
    另為沒收之諭知，原審認事用法，均無違誤，量刑亦屬妥適
    ，上訴人提起上訴，顯無理由，自應予駁回。末查，有關上
    訴人使用前述竊得之車牌致被害人甲○遭桃園縣政府稅捐稽
    徵處裁罰部分，亦經原舉發機關桃園縣政府交通局撤銷，此
    有桃園縣政府稅捐稽徵處於96年11月7 日桃稅法字第096001
    9852號函1 紙附卷可參，又上訴人前均未曾因故意犯罪受有
    期徒刑以上刑之宣告，此有臺灣高等法院被告前案紀錄表在
    卷可參，其因一時失慮，致罹刑典，堪認其經此次科刑教訓
    後，應知所警惕，信無再犯之虞，是本院認為前開對其宣告
    之刑，以暫不執行為適當，爰依修正後刑法第74條第1 項第
    1 款之規定，併予宣告緩刑2 年，以啟自新。
據上論斷，應依刑事訴訟法第455 條之1 第1 項、第3 項、第36
8 條、第373 條，修正後刑法第74條第1 項第1 款，判決如主文
。
本案經檢察官翁偉玲到庭執行職務。
中　　華　　民　　國　　96　　年　　12　　月　　6 　　日
                  刑事第七庭審判長法　官　蕭世昌
                                  法  官  劉為丕
                                  法  官  連雅婷
以上正本證明與原本無異。
如不服本判決，應於送達後10日內，向本院提出上訴狀。
                                  書記官　張尹嫚
中　　華　　民　　國　　96　　年　　12　　月　　6 　　日
